【裁判字號】    92,訴,281
【裁判日期】    920327
【裁判案由】    毒品危害防制條例
【裁判全文】
臺灣彰化地方法院刑事判決                          九十二年度訴字第二八一號
    公  訴  人  臺灣彰化地方法院檢察署檢察官
    被      告  甲○○
右列被告因違反毒品危害防制條例案件，經檢察官提起公訴（九十一年度毒偵字第二
三五二號、二七七四號、九十二年度毒偵字第二八三號），本院判決如左：
        主  文
甲○○連續施用第二級毒品，處有期徒刑伍月；又連續施用第一級毒品，處有期徒刑
拾月，扣案之海洛因貳包（合計淨重零點貳貳公克）沒收銷燬之。應執行有期徒刑壹
年，扣案之海洛因貳包（合計淨重零點貳貳公克）沒收銷燬之。
        事  實
一、甲○○前因施用毒品案件，經依本院九十年毒聲字第二三九號裁定送觀察、勒戒
    後，認無繼續施用毒品之傾向，業經臺灣彰化地方法院檢察署檢察官於民國九十
    年二月二日以九十年度毒偵字第三三八號為不起訴處分確定。仍不知警惕，於五
    年內，復基於施用第二級毒品安非他命之概括犯意，自九十年二月間某日起至九
    十二年一月八日下午五時許止，在彰化縣永靖鄉○○村○○路○段一００巷十二
    號之住處，以安非他命置於鋁箔紙上，下以燒烤產生煙霧，再予吸食之方式，連
    續施用第二級毒品安非他命多次，平均施用時間不定；其復基於施用第一級毒品
    海洛因之概括犯意，自九十一年八月間某日起，至九十二年一月八日下午五時許
    止，在前開處所，以將海洛因摻入香煙內，點火吸食煙霧之方式，連續施用第一
    級毒品海洛因多次，平均施用時間不定。其於（一）九十一年九月十七日十九時
    三十分許，在彰化縣永靖鄉○○村○○路乾巽宮前，為警查獲，並扣得其所有之
    海洛因一包（淨重０．一四公克），而此次所採集之尿液，經送驗亦呈甲基安非
    他命陽性反應；（二）九十二年一月九日二十時二十分許，在彰化縣永靖鄉○○
    路與永興路口，為警查獲，並扣得其所有之海洛因一包（淨重０．０八公克）。
    再經依本院九十一年度毒聲字第二七一一號裁定送臺灣彰化看守所附設勒戒處所
    觀察、勒戒，結果認其有繼續施用毒品之傾向。
二、案經彰化縣警察局員林分局報告台灣彰化地方法院檢察署檢察官偵查暨該署自動
    檢舉偵查起訴。
        理由
一、右揭事實，業據被告甲○○於偵審中，供承不諱，並有海洛因二包扣案可稽，而
    該扣案之白色粉末經鑑驗，結果證係第一級毒品海洛因無誤，有法務部調查局鑑
    定通知書二紙可佐，且被告之尿水送鑑驗，結果呈嗎啡陽性及甲基安非他命陽性
    反應，有彰化縣衛生局煙毒尿液檢驗成績書一紙可參，顯見被告之自白與事實相
    符，堪予採信。又被告前因施用毒品案件，經依本院九十年毒聲字第二三九號裁
    定送觀察、勒戒後，認無繼續施用毒品之傾向，業經臺灣彰化地方法院檢察署檢
    察官於九十年二月二日以九十年度毒偵字第三三八號為不起訴處分確定等情，有
    不起訴處分書在卷可按，而被告經依本院九十一年度毒聲字第二七一一號裁定送        他命之犯行，並辯稱：伊未施用安非他命云云。
    臺灣彰化看守所附設勒戒處所進行觀察、勒戒，結果認其有繼續施用毒品之傾向
    ，亦有台灣彰化看守所附設勒戒處所九十二年一月二十七日彰所戒字第０九二０
    ０００一九七號函送之有無繼續施用毒品傾向證明書一份。綜上，本件罪證明確
    ，被告之犯行，堪予認定。
二、核被告所為，係犯毒品危害防制條例第十條第一項之施用第一級毒品罪及第二項
    之施用第二級毒品罪。其於施用第一級毒品海洛因、第二級毒品安非他命時，持
    有第一級毒品海洛因、第二級毒品安非他命行為，已為施用之高度行為所吸收，
    不另論罪。其前後多次施用第一級毒品海洛因及多次施用第二級毒品安非他命之
    行為，各時間緊接，犯罪成要件相同，均顯係基於概括犯意為之，俱為連續犯，
    皆依法以一罪論，並各加重其刑。又其所犯前開二罪，罪名互異，犯意各別，應
    分論併論。爰審酌被告犯罪之動機、吸食頻率、曾有施用毒品之行為，仍不知悔
    改，所生危害及犯罪後之態度等一切情狀，量處如主文所示之刑，並依法定其應
    執行之刑。另扣案之海洛因二包係毒品，故依毒品危害防制條例第十八條第一項
    前段之規定，予以宣告沒收並銷燬之。
據上論斷，應依刑事訴訟法第二百九十九條第一項前段，毒品危害防制條例第十條第
一項、第二項、第十八條第一項前段，刑法第十一條前段、第五十六條、第五十一條
第五款，判決如主文。
本案經檢察官羅美秀到庭執行職務。
中    華    民    國     九十二    年     三     月     二十七         日
                                    臺灣彰化地方法院刑事第一庭
                                        法      官  洪 志  賢
右正本證明與原本無異。
如不服本判決，應於判決送達後十日內，向本院提出上訴狀（須附繕本）。
                                        法院書記官  洪  年  慶
中    華    民    國     九十二    年     三     月     三十一         日
毒品危害防制條例：
施用第一級毒品者，處六月以上五年以下有期徒刑。
施用第二級毒品者，處三年以下有期徒刑。


司法院資訊處製作；財團法人民間司法改革基金會備份。
